# 资产集合计划问题

提问人：4927129 时间：2017-10-24 10:19:33
请教陈版主，某证券公司发行一份资产管理计划，证券公司作为资产管理人，有部分自有资金投入，该资管计划主要投资于股票、固定收益金融工具、货币市场工具、公开发行证券投资基金、国债期货等，本计划为混合型产品，计划整体属于中低风险品种等，改计划说明书有关退出机制说明对于A类份额退出价格为集合计划开放日完成收益分配、并进行份额折算后的集合计划A份额单位净值，退出以份额进行计算,该证券公司可将该资管计划纳入合并（此处无需讨论），审计师将其他投资者权益在合并报表中作为少数股东权益，请教陈版主，就以上资料对于非资产管理人持有的份额净值在合并报表层面确认为一项负债还是少数股东权益？

回答人：chenyiwei
这种情况下将其他投资人的出资在合并报表层面确认为少数股东权益很可能是不恰当的。如果在合并报表层面确认为少数股东权益，至少应满足以下条件，以确保合并层面不存在向投资人支付款项的现时业务： 1 、该资管计划无存续期限限制，其是否存续可以由该证券公司单方面决定，投资人也无权要求赎回其出资或权益份额，或将其份额转让给本公司； 2 、该资管计划的分红与否及分红金额由该证券公司单方面决定，可以无限期、无限次递延。

提问人：4927129 时间：2017-10-25 10:43:06
谢谢陈版主精彩解答，另外我想请教一下，另外一份资管计划，证券公司作为管理人，本期仅仅作债券投资，本集合计划存续期为无限期，不设展期条款，管理人不提取业绩报酬，本集合计划存续期类，投资者可以进行转让。收益分配原则：集合计划可分配利润指截止收益分配基准日未分配利润与未分配利润中已实现收益的孰低数，本集合计划分为优先级份额和次级份额，优先级份额按照预期收益率优先享有收益分配的权利，次级份额享有本集合计划的剩余收益。本集合终止按照集合计划份额的比例以货币资金进行分配。
本集合资产计划证券公司未纳入合并报表范围， 请问此结构化主体应那人合并报表范围吗？谢谢陈版主

回答人：chenyiwei
对照解释 8 号的规定判断。证券公司为何不提去业绩报酬？其收益来源是否全部为所持有份额的收益？持有劣后级的比重多大？扣除优先级固定收益后的全部收益都归属于劣后级？

提问人：4927129 时间：2017-11-02 16:03:05
陈版主，本集合计划分为优先级和次级份额，优先级份额按照预期收益率优先享有收益分配权，次级份额享有本集合剩余收益，本集合优先级和次级比例为不超过17:3，管理人以自由资金全部参与次级资金份额，截止 2016 年 12 月 31 日，管理人参与计划成本 5200 余万元，产品报表交易性金融资产-债券投资1.8亿元，占比28%。

回答人：chenyiwei
如果全部次级份额由管理人自持，且该状况非暂时性的，则管理人应将其纳入合并报表范围。